臺灣新北地方法院三重簡易庭小額民事判決
　　　　　　　　　　　　　　　　　 110年度重小字第2276號
原　　　告　賴家隆　
被　　　告　陳少謙　
上列當事人間請求侵權行為損害賠償事件，原告提起刑事附帶民
事訴訟（110 年度簡附民字第2 號），經刑事庭裁定移送審理，
於中華民國110 年9 月14日言詞辯論終結，本院判決如下：
    主  文
被告應給付原告新臺幣貳萬元，及自民國一一０年一月二十日起
至清償日止，按年息百分之五計算之利息。
原告其餘之訴駁回。
本判決原告勝訴部分得假執行。
原告其餘假執行之聲請駁回。
    事實及理由要旨
一、原告起訴主張：被告因與原告有租屋糾紛，意圖散布於眾，
    基於散布文字誹謗之犯意，於民國109 年7 月3 日14時許，
    在屬公眾得共見共聞之新北市○○區○○路0 段000 巷0 號
    12之1 之地下停車場梁柱上，以紅色噴漆書寫「惡質房東、
    欠錢5 萬不還，合約糾紛，請勿承租，12F 之1 賴家隆」等
    語，足以毀損原告之名譽，致原告精神上受有重大痛苦，被
    告應賠償原告精神慰撫金新臺幣（下同）10萬元。為此，爰
    依侵權行為法律關係提起本訴，並聲明：⑴被告應給付原告
    10萬元及自刑事附帶民事起訴狀繕本送達翌日起至清償日止
    ，按年息百分之5 計算之利息。⑵願供擔保，請准宣告假執
    行。
二、被告請求駁回原告之訴，並辯稱：被告在交屋前有買壹千多
    元油漆幫原告粉刷，但原告不滿意，扣被告一萬多元押金，
    所以才導致這件事情。被告租約到7 月10日，但原告叫被告
    6 月底搬離，且租金不退還給被告，所以被告才在門上用粉
    筆寫他的事情，被告有收到臺灣新北地方法院109 年度簡字
    第7608號刑事簡易判決等語。
三、法院之判斷：
（一）原告主張之前開事實，有本院109 年度簡字第7608號刑事
      簡易判決在卷可稽，被告並因此犯加重誹謗罪，經前開判
      決判處拘役20日，如易科罰金，以1,000 元折算1 日確定
      在案，原告主張，洵堪採信。
（二）按因故意或過失，不法侵害他人之權利者，負損害賠償責
      任。不法侵害他人之身體、健康、名譽、自由、信用、隱
      私、貞操，或不法侵害其他人格法益而情節重大者，被害
      人雖非財產上之損害，亦得請求賠償相當之金額。民法第
      184 條第1 項前段、第195 條第1 項前段分別定有明文。
      又名譽為個人在社會上享有一般人對其品德、聲望或信譽
      等所加之評價，屬於個人在社會上所受之價值判斷；名譽
      有無受損害，應以社會上對個人評價是否貶損作為判斷之
      依據，苟其行為足以使他人在社會上之評價受到貶損，不
      論其為故意或過失，均可構成侵權行為。而不法侵害他人
      之人格權，被害人受有非財產上損害，請求加害人賠償相
      當金額之慰撫金時，法院對於慰撫金之量定，應斟酌實際
      加害情形、所造成之影響、被害人痛苦之程度、兩造之身
      分地位經濟情形及其他各種狀況，以核定相當之數額。本
      件被告於多數人可共見共聞之地下停車場梁柱上，以紅色
      噴漆書寫「惡質房東、欠錢5 萬不還，合約糾紛，請勿承
      租，12F 之1 賴家隆」等字語，已足使見聞者感到難堪、
      不快，而貶損原告在社會上之評價，自屬對原告名譽之不
      法侵害行為，並使原告精神上受有相當痛苦，原告請求被
      告賠償其非財產上損害即精神慰撫金，自屬有據。本院審
      酌原告為大專畢業，目前為服務業，月入約5 、6 萬元，
      被告為專科畢業，目前無業，此據兩造陳述在卷，另衡以
      被告之加害行為、原告所受身心痛苦之程度等一切情狀，
      認原告請求被告賠償精神慰撫金10萬元，尚屬過高，本院
      認應以2 萬元為適當，逾此部分之請求，應予駁回。
（三）從而，原告依侵權行為之法律關係，請求判決如主文之所
      示，為有理由，應予准許；逾此部分之請求，則無理由，
      應予駁回。
（四）本判決原告勝訴部分，係依小額訴訟程序所為被告敗訴之
      判決，依民事訴訟法第436 條之20之規定，爰依職權宣告
      假執行，原告聲請願供擔保，請准宣告假執行，並無必要
      。至原告敗訴部分，假執行之聲請，即失所附麗，應併予
      駁回之。
四、本件係原告提起刑事附帶民事訴訟，經刑事庭裁定移送審理
    ，免納裁判費，本件訴訟中亦未生其他訴訟費用，故無庸諭
    知訴訟費用之負擔，併此敘明。
中    華    民    國   110    年     9    月    28    日
                  臺灣新北地方法院三重簡易庭
                      法      官  葉靜芳
以上為正本係照原本作成。
對於本件判決如有不服，應於收受送達後20日內向本院提出上訴
書狀，上訴於本院合議庭，並按他造當事人之人數附具繕本。當
事人之上訴，非以判決違背法令為理由不得為之，上訴狀應記載
上訴理由，表明下列各款事項：
（一）原判決所違背之法令及其具體內容。
（二）依訴訟資料可認為原判決有違背法令之具體事實。
如未於上訴後20日內補提合法上訴理由書，法院得逕以裁定駁回
上訴。
中    華    民    國   110    年     9    月    28    日
                      書  記  官  陳君偉